【裁判字號】    97,易,3839
【裁判日期】    980608
【裁判案由】    竊盜
【裁判全文】
臺灣板橋地方法院刑事判決              97年度易字第3839號
公  訴  人  臺灣板橋地方法院檢察署檢察官
被      告  甲○○
上列被告因竊盜案件，經檢察官提起公訴（97年度偵字第33529
號），本院判決如下：
    主  文
甲○○共同竊盜，累犯，處有期徒刑伍月，扣案鑰匙壹支沒收之
。又共同毀越安全設備、攜帶兇器竊盜，累犯，處有期徒刑捌月
。應執行有期徒刑壹年，扣案鑰匙壹支沒收之。
    事  實
一、甲○○前於民國91年間因施用第二級毒品案件，經本院以94
    年度易緝字第168 號判處有期徒刑5 月確定，並於95年3 月
    6 日易科罰金執行完畢。詎猶不知警惕，竟為下列行為：
    (一)甲○○與真實姓名年籍不詳綽號「阿林仔」之成年男子基
      於意圖為自己不法所有之竊盜犯意聯絡，推由「阿林仔」
      於97年11月24日凌晨2 時許，在臺北縣新莊市○○路與思
      源路口，以其所有鑰匙1 支竊取乙○○所有車號1585-KF
      號自小貨車，得手後旋即駕車逃離現場。
    (二)甲○○與「阿林仔」於97年11月24日凌晨3 時許，駕駛前
      車行至臺北縣樹林市○○路555 號「桃子腳國中小學」，
      即將該車停在校門口左側路旁停車格，並另起意圖為自己
      不法所有之竊盜犯意，共同進入校內3 樓，由「阿林仔」
      持客觀上足以對他人生命、身體構成危險，可作兇器使用
      之螺絲起子1 支破壞3 樓某教室玻璃之安全設備後，進入
      教室內合力搬起置於該教室內之DYNAVIEW牌、47吋液晶電
      視1 台而竊取之。惟其得手後正欲離去之際，即為校園警
      衛王明宗察覺，並與據報趕抵現場之警員分頭包抄。甲○
      ○與「阿林仔」知其竊行已遭發現，乃將前揭電視棄於3
      樓樓梯口後分頭逃竄，甲○○雖已逃回前揭自小貨車上，
      並欲駕車逃離，但仍為員警攔下，並當場扣得前揭鑰匙1
      支，而「阿林仔」則已逃逸無蹤。
二、案經臺北縣政府警察局樹林分局報請臺灣板橋地方法院檢察
    署檢察官偵查起訴。
    理  由
一、上開犯罪事實，業據被告於警詢、偵訊及本院審理時坦承不
    諱，核與證人乙○○、王明宗於警詢時之證詞相符，並有贓
    物認領保管單2 張及照片7 張在卷可查（偵字卷第21至26頁
    ），及鑰匙1 支扣案為憑，堪認被告前揭自白屬實。本案事
    證明確，被告犯行堪以認定。
二、核被告前揭犯罪事實第(一)段所為，係犯刑法第320 條第1 項
    之普通竊盜罪，其與「阿林仔」就此部分竊盜犯行有犯意聯
    絡及行為分擔，屬共同正犯。另被告前揭犯罪事實第(二)段所
    為，係犯刑法第321 條第1 項第2 、3 款之毀越安全設備、
    攜帶兇器竊盜罪，其與「阿林仔」就此部分加重竊盜犯行有
    犯意聯絡及行為分擔，屬共同正犯。被告與「阿林仔」所犯
    前揭2 次竊盜犯行之時間有別、地點不同、犯罪型態亦有差
    異，顯係基於個別犯意所為，應予分論併罰之。次查被告前
    於91年間因施用第二級毒品案件，經本院以94年度易緝字第
    168 號判處有期徒刑5 月確定，並於95年3 月6 日易科罰金
    執行完畢等情，有臺灣高等法院被告前案紀錄表在卷可查，
    其於有期徒刑執行完畢後5 年內，再犯本案有期徒刑以上之
    罪，屬累犯，應依刑法第47條第1 項加重其刑。爰審酌被告
    犯罪之動機目的、智識程度、犯罪所生危害程度、犯罪手法
    及犯後坦承犯行之態度等一切情狀，分別量處如主文所示之
    刑，並定其應執行之刑。末按共同正犯因相互間利用他方之
    行為，以遂行其犯意之實現，本於責任共同之原則，有關從
    刑之沒收部分，雖他共同正犯所有供犯罪所用之物，亦應於
    其本身所處主刑之後，併為沒收之諭知（最高法院86年度台
    上字第6278號判決參照）。本案扣案鑰匙1 支乃「阿林仔」
    所有用以竊取有車號1585-KF 號自小貨車所用之物，此雖非
    被告所有之物，但依前揭說明，仍應於本案併予沒收。
三、按除簡式審判程序、簡易程序及第376 條第1 款（即最重本
    刑為3 年以下有期徒刑、拘役或專科罰金之罪）、第2 款（
    即刑法第320 條、第321 條之竊盜罪）所列之罪之案件外，
    第一審應行合議審判，刑事訴訟法第284 條之1 。本案被告
    被訴刑法第320 條第1 項之普通竊盜罪及刑法第321 條第1
    項第2 、3 款之毀越安全設備、攜帶兇器竊盜罪，均屬前揭
    刑事訴訟法第376 條第2 款之罪，得由法官獨任審判，附此
    敘明。
據上論斷，應依刑事訴訟法第284 條之1 、第299 條第1 項前段
，刑法第28條、第320 條第1 項、第321 條第1 項第2 、3 款、
第47條第1 項、第51條第5 款、第38條第1 項第2 款，刑法施行
法第1 條之1 第1 項、第2 項前段，判決如主文。
本案經檢察官顏妃琇到庭執行職務。
中    華    民    國    98    年    6     月    8     日
                  刑事第七庭  法  官  楊明佳
以上正本證明與原本無異。
如不服本判決應於收受送達後10日向本院提出上訴書狀，並應敘
述具體理由；其未敘述上訴理由者，應於上訴期間屆滿後20日內
向本院補提理由書（均須按他造當事人之人數附繕本）「切勿逕
送上級法院」。
                              書記官  林金良
中    華    民    國    98    年    6     月    8     日
附錄本案論罪科刑法條全文：
刑法第320條
意圖為自己或第三人不法之所有，而竊取他人之動產者，為竊盜
罪，處5 年以下有期徒刑、拘役或5 百元以下罰金。
意圖為自己或第三人不法之利益，而竊佔他人之不動產者，依前
項之規定處斷。
前二項之未遂犯罰之。
刑法第321條
犯竊盜罪而有左列情形之一者，處6 月以上、5 年以下有期徒刑
：
一、於夜間侵入住宅或有人居住之建築物、船艦或隱匿其內而犯
    之者。
二、毀越門扇、牆垣或其他安全設備而犯之者。
三、攜帶兇器而犯之者。
四、結夥三人以上而犯之者。
五、乘火災、水災或其他災害之際而犯之者。
六、在車站或埠頭而犯之者。
前項之未遂犯罰之。


司法院資訊處製作；財團法人民間司法改革基金會備份。
